# 增资缴款日先于股东会决议日行不行？

提问人：3311008 时间：2010-12-14 11:51:47
A公司准备增资，增资前各股东已确认各自增资金额。有部分股东在股东大会前将增资款缴入公司账户，进账单注明“认股款”。请问股东大会后，验资时要不要这些股东重新将钱取出再存入一次
[ 本帖最后由 3311008 于 2010-12-14 12:04 编辑 ]

回答人：chenyiwei
回复 楼主 3311008 的帖子既然股东会尚未就增资作出决议，则此时的“认股”和“缴纳认股款”也就缺乏一个合适、合法的基础。鉴于实收资本和注册资本的法定性，增资是非常注重法律形式的。建议股东先取出再存一次。再次存入时建议存入专门设立的验资临时户。

回答人：chenyiwei
回复 藤椅 3311008 的帖子还是建议谨慎些。鉴于验资的高风险性，要求严格遵循相关法律规定的形式要求。验资是“形式重于实质”的业务，应当遵循“法律形式优先”的原则。 这种情况和债转股不同。债转股方式下，在作出股东会决议之前，资金是已经投入，但是原先作为债务存在，只有在股东会作出决议之后才能转为资本。而货币出资和债转股在法律形式和审验要求方面都是有很大不同的。

回答人：chenyiwei
回复 地板 3311008 的帖子由于验资高度注重法律形式，以及该业务本身的高风险性，建议谨慎对待。应当是这种情况向银行出一个书面说明，撤销原先的验资户，是可以退给股东的，再重新开立验资临时户，重新投入。 验资应当审验的是增资款从股东的帐户进入公司帐户的过程。而你这样做恐怕难以达到目标。 即使你认为“实质上没有风险”，因而出具了该验资报告，若干年后公司因为经营上的问题，牵扯出当时验资的瑕疵，从而使承办验资业务的事务所和CPA承担责任的情况，实务中也不少见。

提问人：轩尘空 123 时间：2016-05-21 15:02:13
如果增资款不退回股东，验资报告截止日为股东会决议日，即先打款再开股东会，但验资报告以股东会决议日为截止点也有瑕疵吗？
只有退回增资款一条路？？

回答人：chenyiwei
也还是有瑕疵的，建议退回再重新汇入，并注明用途为投资款。